臺灣桃園地方法院刑事判決
111年度簡上字第114號
上  訴  人  臺灣桃園地方檢察署檢察官 
上  訴  人
即  被  告  蔣德凱


選任辯護人  翁晨貿律師
上  訴  人
即  被  告  陳珮茹



選任辯護人  陳明煥律師
上列上訴人因被告家暴傷害案件，不服本院民國110年10月20日1
10年度壢簡字第1313號第一審刑事簡易判決（聲請簡易判決處刑
案號：110年度偵字第20532號），提起上訴，本院管轄之第二審
合議庭判決如下：
    主  文
上訴駁回。
蔣德凱緩刑貳年，緩刑期間付保護管束，並禁止對陳珮茹實施家
庭暴力。
陳珮茹緩刑貳年，緩刑期間付保護管束，並禁止對蔣德凱實施家
庭暴力。
    事實及理由
壹、本院審理範圍：
　　按刑事訴訟法第348條於民國110年6月16日修正公布，自同
    年月18日起施行。該條規定：（第1項）上訴得對於判決之
    一部為之；（第2項）對於判決之一部上訴者，其有關係之
    部分，視為亦已上訴；但有關係之部分為無罪、免訴或不受
    理者，不在此限；（第3項）上訴得明示僅就判決之刑、沒
    收或保安處分一部為之。原判決認被告蔣德凱係犯刑法第27
    7條第1項傷害罪、第284條過失傷害罪；被告陳珮茹係犯刑
    法第277條第1項傷害罪，被告兼告訴人2人均不服原判決提
    起上訴並請求檢察官上訴，分別於110年11月6日、同年11月
    9日繫屬本院，此有本院函文所載本院收文戳在卷足憑（簡
    上字卷第15至27頁），自應依現行刑事訴訟法第348條之規
    定判斷本案上訴之範圍。查被告2人及其等辯護人於本院審
    理時均陳明對於原判決認定之犯罪事實、罪名均不爭執，僅
    就量刑提起上訴（簡上字卷第104頁、115頁、150頁、151頁
    ）；檢察官上訴書狀內亦敘明認原審判決量刑過輕等語（簡
    上字卷第21頁、25頁）；另被告蔣德凱於上訴狀中表明：就
    其原審遭訴過失傷害部分甘服判決不予上訴等詞（簡上字卷
    第17頁），從而依刑事訴訟法第348條第3項之規定，本院審
    理範圍僅限於原判決就被告蔣德凱傷害陳珮茹、被告陳珮茹
    傷害蔣德凱部分所處之刑，故就此部分，引用第一審判決書
    所載之事實、證據及理由。　
貳、駁回上訴之理由說明：
　　檢察官固以量刑過輕；被告2人及其等辯護人雖以量刑過重
    指摘原判決不當，惟按刑罰之量定，為法院之職權，倘法院
    已審酌刑法第57條各款所列情狀，而所量定之刑並未逾越法
    定刑範圍，亦無顯然失當情形，自不得任意指為違法。原審
    已考量被告蔣德凱行為時年齡為46歲、學歷為大學畢業、職
    業為電子工程師之生活狀況、智識程度及其素行；被告陳珮
    茹行為時年齡為54歲、學歷為高中畢業、職業為褓姆之生活
    狀況、智識程度及其素行；被告二人為夫妻，因情感及財產
    細故糾紛即不顧夫妻情誼出手拉扯互毆成傷，且被告蔣德凱
    在衝突過程中，更不慎傷及被告陳珮茹所照顧之幼童，其疏
    失程度非輕；被告二人犯後迄今仍未能達成和解以止紛爭，
    且均否認故意傷害對方之犯行、被告蔣德凱雖坦認過失傷害
    之犯行，但迄今仍未能與被害幼童家屬達成和解以止紛爭之
    犯後態度，暨被害人三人各自所受傷勢輕重程度等一切情狀
    ，就被告蔣德凱傷害罪部分量處有期徒刑5月、被告陳珮茹
    傷害罪量處有期徒刑2月，並均諭知如易科罰金，以新臺幣1
    ,000元折算1日之折算標準。核其刑罰裁量權之行使，既未
    逾越法定刑範圍，亦無顯然失當情形，且所量處之刑度，於
    刑法第277條第1項所定5年以下有期徒刑、拘役或50萬元以
    下罰金之法定刑範圍，要屬低度刑，顯無過重之可言。檢察
    官及被告2人執前詞指摘原判決量刑不當，自非有據，其等
    之上訴為無理由，應予駁回。
參、緩刑宣告之說明：
　　按刑法第74條第1項第1款規定：「受二年以下有期徒刑、拘
    役或罰金之宣告，而有下列情形之一，認以暫不執行為適當
    者，得宣告二年以上五年以下之緩刑，其期間自裁判確定之
    日起算：一、未曾因故意犯罪受有期徒刑以上刑之宣告者」
    。其刑事政策上之目的，除為避免短期自由刑之弊害，使不
    至於在監獄內感染或加深犯罪之惡習，甚至因此失去職業、
    家庭而滋生社會問題，並有促使偶發之行為人能引為警惕，
    期使自新悔悟，而收預防再犯之效。查被告2人均未曾受有
    期徒刑之宣告，有本院被告前案紀錄表在卷可憑（簡上字卷
    45至47頁）。被告2人於提起上訴後，就其等之傷害犯行，
    於本院審理時終坦承不諱而知所悔悟，加以被告2人於111年
    7月14日已達成和解，被告蔣德凱並就被告陳珮茹所照顧之
    幼童所受傷害致力彌補，與該幼童父親於111年9月20日亦達
    成和解，有和解書2份在卷可憑（簡上字卷第115、153頁）
    ，本院認被告2人經本案偵、審程序，已知所警惕，再犯可
    能性甚低，且被告2人均同意給予對方緩刑機會，該幼童父
    親亦表示願給予被告蔣德凱緩刑機會，觀之前開和解書所載
    即明，是本案所宣告之刑以暫不執行為適當，爰依刑法第74
    條第1項第1款之規定，均予以宣告緩刑2年，並依家庭暴力
    防治法第38條第1項規定，諭知緩刑期間付保護管束，以收
    矯治之效，又為避免被告2人爭執再起、行為失控，併依同
    條第2項第1款規定，命被告2人於緩刑付保護管束期間內，
    禁止對告訴人實施家庭暴力，以觀後效；倘被告違反上開應
    行遵守之事項且情節重大，依家庭暴力防治法第38條第5項
    規定，檢察官得向本院聲請撤銷其等緩刑之宣告，併此敘明
    。
據上論斷，應依刑事訴訟法第368條、第373條，判決如主文。
本案經檢察官李允煉聲請簡易判決處刑並上訴，經檢察官劉倍到
庭執行職務。
中　　華　　民　　國　　111 　年　　10　　月　　20　　日
                  刑事第十二庭  審判長法　官　張宏任
　　　　　　　　　                    法  官  徐雍甯
　　　　　　　　　                    法  官  曾淑君
以上正本證明與原本無異。
不得上訴。
　　　　　　　　　　　　　　　　　    書記官　姚承瑋
中　　華　　民　　國　　111 　年　　10　　月　　21　　日